臺灣臺北地方法院刑事裁定　
111年度聲字第2221號
聲   請   人
即選任辯護人  舒建中律師
被        告  邱銘祥



上列聲請人因違反槍砲彈藥刀械管制條例等案件（本院111年度
訴字第1119號），聲請具保停止羈押，本院裁定如下：
    主  文
聲請駁回。
    理  由
一、聲請意旨略以：被告邱銘祥對起訴書所載犯罪事實均認罪，
    僅爭執其所持有並燃放之物是否為槍砲彈藥刀械管制條例所
    規範之爆裂物，無串證、湮滅證據及逃亡之虞，被告自偵查
    羈押迄今5個月，在羈押期間已反省、悔悟，並覺近2、3年
    與告訴人藍麗青（以下逕稱其姓名）間之糾紛並無任何益處
    ，除斥資購買煙火外，亦使己身陷囹圄，人財兩失，爾後不
    會再放煙火，且就另案判決被告應賠償藍麗青之新臺幣（下
    同）55萬元，藍麗青同意和解，且被告家人已代被告先給付
    藍麗青24萬元，另被告祖父於民國111年11月23日過世，並
    於近期將辦理家祭、公祭等事項，被告身為家中長孫，應在
    場拜祭，為此請求准予被告具保停止羈押等語。
二、按被告及得為其輔佐人之人或辯護人，得隨時具保，向法院
    聲請停止羈押，刑事訴訟法第110條第1項定有明文。按被告
    經法官訊問後，認為犯罪嫌疑重大，而有事實足認有湮滅證
    據、勾串共犯或證人之虞者，或有反覆實施刑事訴訟法第10
    1條之1第1項各款同一犯罪之虞，而有羈押之必要者，得羈
    押之，又羈押之目的在於確保刑事偵查、審判程序之完成，
    及刑事執行之保全，或預防反覆實施特定犯罪。羈押之被告
    除有刑事訴訟法第114條各款所列情形之一，經具保聲請停
    止羈押，不得駁回外，其他犯罪經羈押之被告應否許可停止
    羈押，事實審法院本有斟酌訴訟進行程度及其他情事自由裁
    量之權（最高法院46年台抗字第6號判例、99年度台抗字第9
    6號判決意旨參照）
三、經查
  ㈠本件係由舒建中律師以選任辯護人之名義具狀提出聲請，依
    照上開說明，並無不合，先此敘明。
  ㈡被告前經本院訊問後，坦承起訴書所載犯行，僅爭執所持有
    並燃放之物是否為槍砲彈藥刀械管制條例所規範之爆裂物，
    並有起訴書證據清單欄所列各項證據在卷，足認被告涉犯槍
    砲彈藥刀械管制條例第7條第4項之非法持有爆裂物、刑法第
    151條之恐嚇公眾、同法第185條第1項之妨害公眾往來安全
    、同法第305條恐嚇危害安全、同法第176條準用第175條第1
    項之以火藥炸燬他人所有物、同法第216條、第212條之行使
    變造特種文書等罪嫌重大。復因被告於111年3月15日偵訊時
    向檢察官表示不會再犯，卻於同年5月4日復為本案犯行，且
    於同年5月、6月間，連續多次在人、車眾多之住宅社區、幼
    稚園、道路附近施放爆竹、煙火及爆裂物，更於同年6月28
    日向證人施珍珍表示要於今年12月以前施放破1萬發等語，
    被告顯有反覆實施之虞，依比例原則審酌人民安全、社會秩
    序等公共利益及被告人身自由限制，本案顯難以羈押外替代
    處分取代，有羈押之必要，爰依刑事訴訟法第101條之1第1
    項第1款、第4款、第9款規定，諭知被告於111年10月26日裁
    定起執行羈押，合先敘明。
  ㈢被告雖以前詞聲請具保停止羈押，惟查：
  ⒈被告於110年12月起至111年3月15日偵訊前止，分別於起訴書
    附表一編號1至6、附表二編號1至3、犯罪事實一、㈣所示時
    、地，施放爆竹、煙火及爆裂物共達10次，且被告於111年3
    月15日偵訊時向檢察官允諾不會再施放爆竹、煙火及爆裂物
    行為後（見111年度偵字第6402號卷第70頁），竟於同年5月
    4日又為起訴書附表一編號7之犯行，嗣於同年5、6月間，更
    分別於起訴書附表一編號8至9、附表二編號4至7、犯罪事實
    一、㈤所示時、地，施放爆竹、煙火及爆裂物共達8次，是被
    告自110年12月起至111年6月28日止，分別在起訴書所載之
    人、車眾多之住宅社區、幼稚園、道路附近施放爆竹、煙火
    及爆裂物共高達19次，此外，被告於111年6月28日向證人施
    珍珍表示要於同年12月以前施放破1萬發煙火等語（見111年
    度偵字第23852號卷一第351頁），足見被告確有反覆實施本
    案犯行之虞，並嚴重蔑視司法，罔顧他人人身、財產安全。
  ⒉被告固自陳其為本案犯行均係針對藍麗青，其與藍麗青已和
    解，應無再犯之虞云云，然被告本案施放爆竹、煙火及爆裂
    物地點非僅限於藍麗青所居住之社區，而本案告訴人、被害
    人、受恐嚇之人亦非僅藍麗青，況被告家人代其所支付藍麗
    青之款項，係被告與藍麗青間另案本院110年度店簡字第995
    號民事判決、110年度簡字第1659號民事判決、111年度簡上
    字第324號民事判決等所判命被告應給付之損害賠償款項，
    非就本案達成和解或取得藍麗青之諒解，此觀被告所提三重
    忠孝路郵局存證號碼278號存證信函內容即明，是被告上開
    所陳，尚無從認定被告已無反覆實施本案犯行之虞。
  ⒊被告另稱其可每日至指定警局報到，以擔保不反覆實施本案
    犯行云云。惟被告因本案經警察詢問、檢察官訊問等歷程，
    更親自向檢察官允諾不會再犯，卻仍繼續為本案犯行，是縱
    被告每日至指定警局報到，對被告亦難生警惕、控制之效，
    無法確實防止被告反覆實施本案犯行，本案顯難以羈押以外
    之替代處分取代，仍有羈押之必要。
  ⒋被告以其祖父於111年11月23日不幸過世，請求准予具保停止
    羈押，讓被告能夠返家拜祭云云。惟依羈押法第23條第1項
    規定，被告祖父喪亡時，得經看守所長官核准後在看守所管
    理人員戒護下返家探視，並於24小時內返回看守所，被告為
    奔喪、拜祭需要，自得依相關規定向看守所提出申請，並非
    僅具保停止羈押始得讓被告返家拜祭，此事由與本件羈押原
    因之存否及其有無必要性之認定無涉。
  ⒌經本院審核全案情節，認非予羈押顯難防止上開情形，本件
    羈押原因及必要性尚存，被告復無刑事訴訟法第114條所定
    各款聲請停止羈押不得駁回之情形，被告聲請具保停止羈押
    ，實難准許，應予駁回。
四、依刑事訴訟法第220條，裁定如主文。 
中　　華　　民　　國　　111 　年　　12　　月　　13　　日
　　　　　　　　　刑事第七庭  審判長法　官  廖建傑
　　　　　　　　　　　　　　　　    法　官  蘇宏杰
                                    法  官　吳旻靜
上正本證明與原本無異。
如不服本裁定，應於裁定送達後5日內向本院提出抗告狀。因疫
情而遲誤不變期間，得向法院聲請回復原狀。
                                    書記官  陳怡君
中　　華　　民　　國　　111 　年　　12　　月　　14　　日